【裁判字號】    99,易,64
【裁判日期】    990226
【裁判案由】    傷害
【裁判全文】
臺灣基隆地方法院刑事判決                99年度易字第64號
公  訴  人  臺灣基隆地方法院檢察署檢察官
被      告  乙○○
            甲○○
上列被告等因傷害案件，經檢察官聲請簡易判決處刑（98年度偵
字第3943號），經本院認有刑事訴訟法第451 條之1 第4 項但書
第3 款之情形，改行通常訴訟程序，茲判決如下：
    主  文
本件公訴不受理。
    理  由
一、按檢察官聲請以簡易判決處刑之案件，經法院認為有刑事訴
    訟法第451 條之1 第4 項但書之情形者，應適用通常程序審
    判之，同法第452 條定有明文，經查，本件被告乙○○、甲
    ○○被訴傷害一案，本院認檢察官之聲請有刑事訴訟法第
    451 條之1 第4 項但書第3 款所定之事由，不得以簡易判決
    處刑，爰依刑事訴訟法第452 條之規定，改用通常程序審判
    之，合先敘明。
二、按告訴乃論之罪，告訴人於第一審辯論終結前得撤回其告訴
    ；又告訴經撤回者，應諭知不受理之判決；又不受理之判決
    ，得不經言詞辯論為之，刑事訴訟法第238條第1項、第303
    條第3款及第307條分別定有明文。
三、聲請簡易判決處刑意旨略以：被告兼告訴人乙○○因遭被告
    兼告訴人甲○○催討舊欠，電邀被告兼告訴人甲○○於民國
    98年6 月25日晚上7 時許，在基隆市○○區○○路259 號百
    福水漾會館前商議，惟二人見面後，頓生口角爭執，進而出
    手互毆，致被告兼告訴人甲○○受有頭皮腫脹、臉部腫脹瘀
    斑、胸部瘀斑、腹部瘀斑、背部瘀斑、右上臂瘀斑、右前臂
    撕裂傷、右拇指腫脹瘀斑、右食指腫脹瘀斑、左肩瘀斑、左
    上臂及左肘腫脹瘀斑、左手撕裂傷、右膝瘀斑、右小腿擦傷
    、左膝擦傷之傷害，被告兼告訴人乙○○受有臉部腫脹、臉
    部擦傷、右食指腫脹瘀斑、右無名指瘀斑、左食指腫脹瘀斑
    、左中指瘀斑、右膝瘀斑、左膝擦傷、左膝瘀傷之傷害。因
    認被告兼告訴人乙○○、甲○○均涉有刑法第277 條第1項
    之傷害罪嫌。惟查，此項罪名依同法第287 條前段規定，須
    告訴乃論，茲據告訴人乙○○、甲○○當庭撤回告訴，此有
    本院99年2 月24日訊問筆錄足憑，茲依前開法條之規定，本
    件爰不經言詞辯論，逕行諭知不受理之判決。
據上論斷，應依刑事訴訟法第452 條、第303 條第3 款、第307
條，判決如主文。
中    華    民    國    99    年    2     月    26    日
                  刑事第二庭法  官  黃梅淑
以上正本證明與原本無異。
如不服本判決應於收受本判決後10日內向本院提出上訴書狀，其
未敘述上訴理由者，並得於提起上訴後10日內向本院補提理由書
狀（均須按他造當事人之人數附繕本。）「切勿逕送上級法院」
中    華    民    國    99    年    2     月    26    日
                            書記官  盧鏡合

司法院資訊處製作；財團法人民間司法改革基金會備份。
